臺灣士林地方法院刑事判決　　　　　　　　　　　　　　九十一年度易字第三九號
　　公　訴　人　臺灣士林地方法院檢察署檢察官
　　被　　　告　己○○
右列被告因竊盜案件，經檢察官提起公訴 (九十年度偵字第四七二三號、五五一○五
號、八八九二號、八六六六號、一一○○八號、一一五二七號)，本院判決如左：
    主  文
己○○連續竊盜，處有期徒刑壹年。扣案鑰匙乙把沒收。
    事  實
一、己○○於民國八十八年八月間因竊盜案件，甫經台灣士林地方法院判處拘役五十
    日，緩刑二年，並於同年十二月八日判決確定。不料他不知悔改，並基於意圖為
    自己不法所有的概括犯意，先後於１、九十年四月十九日下午六時許，在台北縣
    淡水鎮埤島里十四號前，以他所有的機車鑰匙一把，竊取庚○○所有的ＣＨＬ─
    ９２０號機車。２、九十年五月六日十三時三十分左右，在台北縣淡水鎮○○街
    六十一號前，以自備鑰匙竊取乙○○所有的ＣＤＮ─３９０號機車。３、九十年
    七月十日下午五點右左，在台北縣淡水鎮○○路一六五號內，趁丁○○不注意的
    時候，竊取摩托羅拉Ｖ３６８８型行動電話乙支。４、九十年八月十三日早上六
    點左右，在台北縣三芝鄉○○街○段一五三號前，以接通電池發動引擎方式，竊
    取甲○○所有ＨＬ─４６０６號自用小客車。５、九十年十月三十日晚上八時左
    右，在台北縣淡水鎮○○路八十巷八月前，以接通電池發動引擎方式，竊取辛○○所有ＥＦＴ─９７８號機車。６、九十年十一月九日二十一時三十分左右，在
    台北縣淡水鎮○○路○段六號前，以自備鑰匙竊取丙○○所有ＳＨ─３１５２號
    自用小客車。之後經警察先後於同年四月二十六日、五月十七日、八月九日、八
    月十九日、十月三十日、十一月十九日查獲六次並扣得其所有供行竊所用之鑰匙
    乙把。
二、案經臺北縣警察局淡水分局報告臺灣士林地方法院檢察署檢察官偵查起訴。
    理  由
一、右開事實，業據被告己○○於審理時坦白承認，核與被害人庚○○、乙○○、丁○○、甲○○、辛○○、丙○○於警訊、偵查及審理中的指訴失竊情節大致相符
    ，且有被告所有供行竊用的鑰匙乙把、失竊報告及贓物領據各六份附卷可證。事
    證明確，被告犯行足以認定，應依法論科。
二、併案意旨略以：被告己○○於九十年一月六日下午三時右左，在台北縣淡水鎮○○街一九○之一號前，竊取戊○○所有ＢＤＲ─２５７號機車的這部分犯行，與
    已起訴的犯行，有連續犯的裁判上一罪的關係，應移由本院一併審理等等。但是
    ，上開併案審理的犯行，業據被告否認，並且自警訊、偵查中及審理中均一再辯
    稱是在六月二十日被警察查獲當天向友人陳浩然臨時借用，這部機車不是他偷的
    ，其餘六件他都承認了，不差這一件。又被告於警訊及偵查中均供稱偷車子是當
    作交通工具代步用，在前開已起訴之犯行中，被告先於同年四月十九日竊取庚○○的機車，於同月二十六日被查獲後，再於同年五月六日竊取乙○○的機車，於
    同月十七日又被警查獲。又從被告起訴的五件的竊車案件中觀察，被告的犯罪時
    間分別是九十年四月、五月、八月、十月、十一月，由此，可得知被告是偷了一
    部車被查獲後，再找機會繼續偷下一部車。所以，如果戊○○在九十年一月六日
    失竊的這部機車是被告所偷，被告既有機車代步，應不會再偷本件起訴的車子；
    而且，由警方查獲的時間來看，有的是當天、最長不超過十一天，被告所偷的前
    開五部車子都在偷了不久之後就被台北縣淡水分局警員查獲，然而，這部戊○○
    的機車卻竟然還可以由被告騎乘近半年而未被查獲，也有違事理與經驗法則。又
    併案的這部機車沒有車牌而且引擎有遭磨損，但起訴部分的三輛機車及二部自用
    小客車引擎卻都沒有被磨損而且四部有車牌（沒有車牌的那一部機車，被告供稱
    是他偷走後車牌被偷，並非他丟棄），可見行竊手法不同；另外，持有贓物的原
    因不一，竊盜而來只是其一，收受贓物亦有可能，原承辦檢察官並未傳訊陳浩然
    查明被告所辯是否真實，所以，這部分的犯行，並無證據足以證明是被告所竊取
    。因此，這部分犯行與已經起訴的部分，並沒有裁判上一罪的連續犯關係，本院
    無從併予審理，應退回檢察官另行處理，併此敘明。
二、核被告所為，係犯刑法第三百二十條第一項之罪。又被告六次竊盜行為，時間接
    近，犯罪構成要件相同，顯係基於概括犯意所為，應依連續犯規定論處，並加重
    其刑。又被告曾於八十八年八月間因竊盜案件，甫經台灣士林地方法院判處拘役
    五十日，緩刑二年，並於同年十二月八日判決確定的紀錄，此有台灣高等法院被
    告全國前案紀錄表在卷可查。因此，審酌被告有竊盜前科素行、犯罪動機、目的
    、手段、所生之危害及犯罪後之態度等一切情狀，量處如主文所示之刑。扣案之
    鑰匙乙把為被告所有而且是供犯罪所用之物，一併宣告沒收。
據上論結，應依刑事訴訟法第二百九十九條第一項前段，第三百二十條第一項、第五
十六條、第三十八條第一項第二款，判決如主文。
本案經檢察官陳文哲到庭執行職務。
中      華      民      國      九十一      年    二    月    二十七    日
         臺灣士林地方法院刑事第二庭
                                         法  官  李  建  忠
右正本證明與原本無異。
如不服本判決應於送達後十日內向本院提出上訴狀。
                                         書記官  曾  韻  蒔
中      華      民      國      九十一      年    二    月    二十七    日
附錄本案論罪科刑法條全文
刑法第三百二十條第一項
意圖為自己或第三人不法之所有，而竊取他人之動產者，為竊盜罪，處五年以下有期
徒刑、拘役或五百元以下罰金。
